# 长短期负债的问题

提问人：Eylu 时间：2012-03-04 22:16:13
请问陈版主，如果公司为了调节流动资产负债比，与供应商签订协议，约定其应付款于二年后支付，是否可以将该笔负债从应付账款转入长期负债？

回答人：chenyiwei
理论上确实存在这种可能性。只要符合《企业会计准则第 30 号——财务报表列报》第十五、十六条的条件，是可以作为非流动负债的。但在实务中，这样做是否有意义，是否利大于弊，需要综合考虑，尤其是可能需要为此付出较高的资金时间价值成本，并且供应商基于控制信用风险的考虑，也不一定会同意（除非是关联方或者重要大客户）。